臺灣臺中地方法院刑事判決　　　　　　　96年度訴字第3326號
公　訴　人　臺灣臺中地方法院檢察署檢察官
被　　　告　甲○○
上列被告因毒品危害防制條例案件，經檢察官提起公訴（96年度
毒偵字第4426號），被告於準備程序中就被訴事實為有罪之陳述
，受命法官於聽取當事人之意見後，本院合議庭裁定改由受命法
官獨任以簡式審判程序審理，判決如下：
    主    文
甲○○施用第一級毒品，累犯，處有期徒刑拾壹月。
    犯罪事實
一、甲○○前於民國八十八年間因施用毒品案件，經依法院裁
    定送入觀察勒戒處所觀察、勒戒後，經評定認無繼續施用毒
    品之傾向，於八十八年二月十二日執行完畢釋放，並經臺灣
    臺中地方法院檢察署檢察官於同日以八十九年度偵字第三九
    六三號為不起訴處分確定。於九十二年間因施用毒品案件
    ，經依法院裁定送入觀察勒戒處所觀察、勒戒後，經評定認
    無繼續施用毒品傾向，於九十二年五月七日執行完畢釋放，
    並經臺灣臺中地方法院檢察署檢察官於同年月十二日以九十
    二年度毒偵字第一一○八號為不起訴處分確定。於九十三
    年間因施用第一級毒品案件，經本院判處有期徒刑七月確定
    。又於九十四年間因施用第一級毒品案件，經本院判處有期
    徒刑七月確定。二案接續執行，甫於九十五年四月二十四日
    縮刑期滿執行完畢。於九十五年間因先後施用第一級毒品
    、第一級毒品及第二級毒品，經臺灣高等法院臺中分院判處
    有期徒刑八月、八月及四月，應執行有期徒刑一年二月確定
    。詎猶不知悛悔警惕，復基於施用第一級毒品之犯意，於九
    十六年五月三十一日白天某時，在臺中縣沙鹿鎮○○路三九
　　二巷一二五號其住處內，以將第一級毒品海洛因摻水，再以
    針筒注射身體血管之方式，施用第一級毒品海洛因一次。嗣
    於九十六年六月三日十一時五十分許，在其上址住處為警執
    行拘提並取得甲○○同意後，經警採集其尿液送驗結果，嗎
    啡呈陽性反應而查悉上情。
二、案經臺中縣警察局清水分局報告臺灣臺中地方法院檢察署檢
    察官偵查起訴。
    理    由
一、訊據被告甲○○對於上揭犯罪事實坦承不諱，且被告於上揭
    時地為警查獲後，經警採集其尿液送請中山醫學大學附設醫
    院檢驗科藥物檢測中心檢驗結果，嗎啡類確呈陽性反應，有
    中山醫學大學附設醫院檢驗科藥物檢測中心出具之檢驗報告
    書一張附卷可稽，足認被告自白與事實相符，堪可採信。且
    查，被告前於八十八年間因施用毒品案件，經依法院裁定
    送入觀、勒戒處所觀察、勒戒後，經評定認無繼續施用毒品
    傾向，於八十八年二月十二日執行完畢釋放，並經臺灣臺中
    地方法院檢察署檢察官於同日以八十九年度偵字第三九六三
    號為不起訴處分確定。於九十二年間因施用毒品案件，經
    依法院裁定送入觀、勒戒處所觀察、勒戒後，經評定認無繼
    續施用毒品傾向，於九十二年五月七日執行完畢釋放，並經
    臺灣臺中地方法院檢察署檢察官於同年月十二日以九十二年
    度毒偵字第一一○八號為不起訴處分確定。於九十三年間
    因施用第一級毒品，經本院判處有期徒刑七月確定。又於九
    十四年間因施用第一級毒品，經本院判處有期徒刑七月確定
    。二案接續執行，甫於九十五年四月二十四日縮刑期滿執行
    完畢。於九十五年間因先後施用第一級毒品、第一級毒品
    及第二級毒品，經臺灣高等法院臺中分院判處有期徒刑八月
    、八月及四月，應執行有期徒刑一年二月確定，有臺灣高等
    法院被告前案紀錄表、臺灣臺中地方法院檢察署刑案資料查
    註紀錄表及被告在監在押查詢表各一份在卷可按。綜上所述
    ，本案事證明確，被告犯行洵堪認定。
二、核被告所為，係犯毒品危害防制條例第十條第一項之施用第
    一級毒品罪。被告施用第一級毒品前，持有第一級毒品之低
    度行為，應為其施用之高度行為所吸收，不另論罪。查被告
    前於九十三年及九十四年間均因施用第一級毒品，經本院分
    別判處有期徒刑七月確定，二案接續執行，於九十五年四月
    二十四日縮刑期滿執行完畢，有臺灣高等法院被告前案紀錄
    表一份在卷可稽，其於受有期徒刑執行完畢後五年以內，再
    故意犯本件有期徒刑以上之罪，為累犯，應依法加重其刑。
    爰審酌被告曾因施用毒品案件接受二次觀察勒戒處分，並曾
    因施用毒品案件，經法院多次判處罪刑確定，並有部分已執
    行完畢在案，竟無視於毒品對於自身健康之戕害及國家對於
    杜絕毒品犯罪之禁令，猶施用毒品不輟，再為本案犯行；被
    告吸毒係戕害自己身心之行為及被告犯罪後尚能於審理中坦
    承犯行之態度等一切情狀，量處如主文所示之刑。
據上論斷，應依刑事訴訟法第二百七十三條之一第一項、第二百
九十九條第一項前段，毒品危害防制條例第十條第一項、第二十
三條第二項，刑法第十一條前段、第四十七條第一項，判決如主
文。
中　　華　　民　　國　　96　　年　　11　　月　　30　　日
                    臺灣臺中地方法院刑事第十庭
                            法  官  江奇峰
上正本證明與原本無異。
如不服本判決，應於判決送達後十日內向本院提出上訴狀，上訴
於臺灣高等法院臺中分院 (須附繕本)。
上訴書狀如未敘述理由，應於上訴期間屆滿後二十日內補提理由
書於本院。
                            書記官  江慧貞
中　　華　　民　　國　　96　　年　　11　　月　　30　　日
附錄論罪科刑法條：
毒品危害防制條例第十條第一項：
施用第一級毒品者，處六個月以上五年以下有期徒刑。
